AXELLE TCHADJET NZIA

CONSULTANTE EN TRANSFORMATION DIGITALE | CHEF DE PROJET | ANALYSTE D'AFFAIRES

<u>Tél</u>: +237 696 024 906 / +237 677 212 020 | <u>Email</u>: <u>axellenzia@gmail.com</u> | <u>Adresse</u>: B.P : 301 Douala-Cameroun

OBJECTIF

+10 dix années d'expérience dans le domaine des technologies de l'information, dont huit (08) ans dans la gestion de projets (Web & SIG) et plus de cinq (05) ans dans le leadership communautaire et la gestion évènementielle pour diverses structures en Afrique et en Europe, non seulement j'ai acquis de solides compétences en Community management mais également une expertise particulière en e-Marketing, gestion d'équipes et dans la mise en place de solutions digitales adaptées aux besoins des clients en tant que Scrum Master. Adepte de l'optimisation des stratégies, je suis en mesure de fournir des propositions concrètes de résolution de problèmes, de prise de décisions optimales basées sur l'analyse stratégique d'affaires et technologique pour permettre aux entreprises d'atteindre leurs objectifs. Actuellement ouverte à de nouveaux défis et opportunités, j'ai la ferme volonté de continuer à développer mon expertise et de faire évoluer ma carrière en travaillant aux côtés des meilleurs de l'industrie tout en mettant à disposition mes compétences.

COMPETENCES

Langues: Français (Langue maternelle) - Anglais (Professionnel) - Italien (Basique);

Outils de gestion: MS Project – UML - SCRUM/Agile – GitHUB – Redmine - Jira – Jenkins - Gantt Project – Asana;

Technologies: HTML 5 / CSS3 - Javascript - CMS (JALIOS, Drupal, Joomla, Wordpress...ERP/CRM (Odoo);

Analyse spatiale (SIG): ArcGIS - QGIS - MapInfo - MapGuide - AutoCAD Map 3D;

Outils de statistiques et reportina: Open Data Kit (ODK) - Power BI, etc...;

Gestion des réseaux sociaux : Google Adwords & Analytics - Hootsuite - Tweetdeck - Canvas - Twitter & Facebook Ads, etc... ;

Environnement de Développement d'Application: Eclipse – WinDesign – EasyPHP - Visual Studio 2010 - Apache;

Gestion de Bases de données: PostGreSQL/PostGIS - MySQL;

<u>Qualités</u> : Analyste – Ambitieuse – Sociable – Déterminée – Esprit d'équipe – Dynamique – Rigoureuse ;

Suite Office: Open & MS Office (Excel, Word, PowerPoint, MS Dynamics ...) - Google Suite - Office 365;

EXPÉRIENCE PROFESSIONNELLE

MAJOLAN SARL | Janvier 2018 - Octobre 2021

Responsable du pôle MAJOLAN Afrique

- Participer à l'élaboration par le Conseil d'une vision et d'un plan stratégique pour encadrer l'action MAJOLAN (feuille de route, formation, démonstrations, plan de communication, etc.) ;
- Effectuer une planification détaillée des activités et des processus du projet, en tenant compte des enjeux, de la complexité, des intervenants et des liens avec d'autres projets, et assurer la surveillance auprès de l'équipe du projet;
- Planifier, superviser et gérer les moyens opérationnels, organisationnels, techniques, humains, financiers, logistiques pour atteindre les objectifs assignés pour mener à bien la coordination opérationnelle des équipes, des parties prenantes internes et externes impliquées dans les différents projets ;
- Assurer la production de tous les produits livrables pour atteindre les objectifs et les priorités opérationnels conformément aux ententes, aux coûts et aux échéanciers convenus;
- Communiquer avec les intervenants pour les tenir au courant des activités de l'organisation et déterminer l'évolution de la communauté de clients de l'organisation;
- Faire rapport de l'état d'avancement du projet au Conseil et participer à la rédaction de documents pour les différents comités (processus, flux de travail, guides d'utilisation et autres supports de communication nécessaires);
- Planifier et animer des ateliers avec les représentants des clients et d'autres intervenants;
- Être responsable des dossiers d'analyse opérationnelle et coordonner divers travaux liés aux processus, aux systèmes d'information ou aux solutions opérationnelles;
- Participer à la planification des stratégies de gestion du changement et du plan de communication pour faciliter la transition des intervenants après avoir clairement compris les besoins du client en matière de solutions appropriées;
- Effectuer des diagnostics sur certains services afin de corriger certains bugs ou tout autre problème d'amélioration de la productivité ;

Quelques réalisations: MAAH (Website & Intranet) - JALIOS – ARENDT – EPF PACA – JURA...

SAMSUNG MOBILE CAMEROON | Mars 2017 – Juillet 2018

Assistant Marketing & Community Manager

Développement technique et fonctionnel de la plateforme Web

- o Assurer la disponibilité de la plateforme en signalant les différents bugs de fonctionnalité;
- o Coordonner avec les équipes techniques les améliorations à apporter sur la plateforme du site Web Méthode Agile;
- o Optimisation des moteurs de recherche Analysez les données et le trafic avec des outils d'analyse Web pour optimiser le référencement;
- o Mener des campagnes de recherche sponsorisées ;

Développement de la notoriété de l'entreprise en ligne

- Piloter la communication régulière de l'entreprise sur le site et les réseaux sociaux (Animer les pages Facebook, Twitter,
 Instagram de l'entreprise) Construire la e- Réputation ou Branding Respect des règles de netiquette;
- o Planifier et suivre les mesures de recrutement en ligne des membres (commandes, partenariat, campagne de courriel, bulletins, jeux de concours pour la fidélisation, etc...)
- o Analyser le buzz marketing et suivre l'image de l'entreprise sur différents médias en ligne Participer à la communication de crise en cas de mauvais buzz ;

Activités de marketing

- o Soutenir le travail des responsables marketing dans le cadre de projets visant à maximiser les profits de l'entreprise et à développer des stratégies de vente ou des campagnes de marketing (médias sociaux, analyse Web, classements, etc.);
- o Compiler et distribuer des informations (non)financières et statistiques telles que des feuilles de calcul budgétaires, des bases de données et des inventaires;
- o Communiquer directement avec les clients et favoriser les relations de confiance;
- o Aider à l'organisation d'événements promotionnels et de campagnes traditionnelles ou numériques et y assister pour faciliter leur réussite;
- o Participer à de nombreux événements (Foire, Forums, Salons, Conférences, Festival, Concours, etc ...) qui sont considérés comme intéressants et utiles pour promouvoir la marque SAMSUNG ;

ORGANISATION INTERNATIONALE DE LA FRANCOPHONIE | Novembre 2015 – Mars 2017

Assistant de projet en charge du Réseau d'Expertise et de la Formation Francophone pour les Opérations de Paix (REFFOP)

- Veille informationnelle auprès des structures membres du REFFOP et des acteurs impliqués dans le maintien de la paix : Recherche Collecte Analyse Validation des informations à publier ;
- Administration du portail Web : Synthèse Rédaction Mise à jour Intégration du contenu et des données dans le site Web du REFFOP, Production des synthèses mensuelles sur la participation francophone aux Opérations de paix et de la performance du site à travers Google Analytics, Partage des Opportunités, Appels à candidatures pour formation et emploi ;
- Gestion des communautés et des réseaux sociaux (Facebook, Twitter, LinkedIn, etc...);
- Gestion et Promotion du vivier d'experts et mobilisation des capacités civiles auprès des organisations internationales et régionales ;
- Sensibilisation et gestion de la communication entre les membres du REFFOP Diffusion de l'information pertinente sur la thématique du Maintien de la paix et de la sécurité (participation francophone, données de l'ONU, UA, CEDEAO, CEEAC, etc.) et des structures engagées dans ce champ;
- Promotion et diffusion des ressources du REFFOP telles que: « Méthode en Avant » « Méthode Universelle », Suivi des demandes des internautes et Élaboration des synthèses ;
- Contribuer à l'organisation de séminaires et de conférences internationales avec l'OIF en collaboration avec de nombreuses autres organisations telles que les Nations Unies ;

ENEO CAMEROUN | Février 2014 – Décembre 2014

Analyste SIG au Département Commercial

- Installation et configuration de logiciels et d'outils SIG comme ArcGIS (Bureau / Serveur), MapGuide (Client / Serveur / Maestro);
- Installation et configuration du SGBD, comme PostgreSQL / PostGIS et SQL Server 2012;
- Conception de bases de données spatiales;
- Collecte d'informations sur le terrain à partir du GPS Garmin;

- Établissement de cartes (géo-référencement) et production de statistiques;
- Analyse des données spatiales et temporelles;
- Conception et construction d'applications Web/mobiles avec ArcGIS pour Flex, MapGuide, ArcGIS pour Mobile;

REMEMBER AFRICA INTERNATIONAL INC | Octobre 2011 – Avril 2013

Responsable du département Communication, Press media et Développement du Site Web

- Administration site web, Gestion des réseaux sociaux (communautés);
- Gestion des Communications, des relations avec le public et les médias ;
- Gestion des stocks et évaluation des projets.

OPEN SOLUTION SARL | Octobre 2019 - Septembre 2011

Administrateur réseau et télécoms

- Maintenance préventive et curative des ordinateurs ;
- Configuration du réseau et Administration site web ;

FORMATION

Master II IASIG (Informatique Appliquée aux Systèmes D'information Géographique)

2013 - 2016 | Douala - CAMEROUN & Marne-La-Vallée - France

Université de DOUALA / ENSG

Master STIC e-MIAGE, (Informatique Appliquée à la Gestion D'entreprise),

2012 - 2013 | Amiens - FRANCE

Université de PICARDIE Jules Verne en France

Licence professionnelle en TIC, option : ingénierie des télécommunications,

2006 - 2009 | Dakar - SENEGAL

École Supérieure Multinationale des Télécommunications (ESMT)

Baccalauréat C, Mathématiques et Sciences Physiques

2005 - 2006 | Yaoundé - CAMEROUN

Lycée de Mendong

BENEVOLAT

- Emerging Techwomen Leader Alumni Mentor, Community manager et Conseillère Technique pour les communautés telles que Women Techmakers, GDG, ISOC, JCertif;
- 2019 & 2020 Mentor aussi bien pour la fondation Tony Elumelu que pour l'incubateur Faster Capital;
- Co-Fondatrice de l'association Africa IT Women pour la promotion des femmes Tech dans le milieu professionnel;

CENTRES D'INTÉRÊT

<u>Hobbies</u>: Lecture – Danse – Voyage – Natation – Musique – Internet;

<u>Vie Sociale</u>: Participation à plusieurs conférences et forum mondiaux tels que Transformation numérique à Ouagadougou (Burkina Faso), le Forum des Nations Unies sur les droits de l'homme, la démocratie et l'état de droit à Genève (Suisse), le programme TechWomen à San Francisco (États-Unis), la Conférence sur la prévention du terrorisme et Forum international des réseaux et associations francophones à Paris (France), le Prix de l'innovation pour l'Afrique à Skhirat au Maroc, etc...

REFERENCES FOURNIES SUR DEMANDE

- Wilfried FAGDIO DJOMO, wilfried.fagdiodjomo@cgi.com;
- Armand Gaetan NGUETI, Co-Fondateur et Directeur Général de UBTS Cameroon, <u>armand.ngueti@ubts-international.com</u>;
- Kendie KENMOE, Central / West Africa Technical Manager IT/GIS à WRI kkenmoe@wri.org;